台灣屏東地方法院刑事判決　　　96年度簡上字第23號
公　訴　人　臺灣屏東地方法院檢察署檢察官
上　訴　人即
被　　　告　甲○○
上列上訴人即被告因傷害案件，不服台灣屏東地方法院95年度簡
字第1674號中華民國95年12月7 日第一審簡易判決（聲請簡易判
決處刑案號95年度調偵字第95號），提起上訴，本院管轄之第二
審合議庭判決如下：
    主  文
上訴駁回。
    事  實
一、甲○○於民國95年7 月20日10時50分許，在屏東市○○路9
　　號與合作街口轉角處（原審判決誤載為屏東市○○路98號前
    ，應予更正），因其子陳新丁與乙○○有債務糾紛，雙方原
    欲於本院進行調解，惟當日因陳新丁未出席而調解不成立，
    雙方離開本院後，乙○○之律師陳仁義仍欲與甲○○商續談
    和解事宜，乙○○則告知陳仁義：不要再跟他講了，甲○○
    聽聞後，遂心生不滿，基於傷害人身體之犯意，徒手毆打乙
    ○○之後頸部，致乙○○受有後頸部紅腫之傷害。
二、案經乙○○訴由屏東縣警察局屏東分局報告臺灣屏東地方法
    院檢察署檢察官偵查而聲請以簡易判決處刑。
    理  由
壹、程序部分
一、按被告以外之人於審判外之言詞或書面陳述，除法律有規定
    者外，不得作為證據，刑事訴訟法第159 條第1 項固定有明
    文。惟被告以外之人於審判外之陳述，雖不符同法第159 條
    之1 至之4 規定，而經當事人於審判程序同意作為證據，法
    院審酌該言詞陳述或書面陳述作成時之情況，認為適當者，
    亦得為證據。又當事人、代理人或辯護人於法院調查證據時
    ，知有第159 條第1 項不得為證據之情形，而未於言詞辯論
    終結前聲明異議者，視為有前項之同意，此據同法第159 條
    之5 規定甚明。證人即告訴人乙○○、陳仁義於警詢之證述
    固屬被告以外之人於審判外之陳述，然本案被告於本院準備
    程序中同意作為證據，且本院審酌證人乙○○、陳仁義之警
    詢筆錄係於案發當日所為之陳述，較無人情施壓或干擾，認
    為以之作為本案之證據核屬適當，是依刑事訴訟法第159 條
    之5 第1項 之規定，自得為證據。
二、次按92年2 月6 日修正公布，於同年9 月1 日起施行之刑事
    訴訟法第158 條之3 規定：「證人、鑑定人依法應具結而未
    具結者，其證言或鑑定意見，不得作為證據」，是自92年9
    月1 日起，證人除有同法第168 條第1 項規定不得令具結之
    情形外，均應令具結，否則其證言即不具證據能力，不得採
    為判決基礎（最高法院93年度台上字第6578、6838號判決參
    照）。本案證人乙○○、陳仁義於95年9 月13日檢察官偵查
    時，曾經傳喚到庭作證，依卷內資料，該證人業已具結，依
    上開說明，證人乙○○、陳仁義於偵查中所為證言，自有證
    據能力。
貳、實體部分
一、訊據被告對於上揭犯罪事實，於警詢中先稱：我與被害人之
    律師在講話，被害人久從我前面衝過來，當時我不知所措，
    我就出手打他兩、三下等語，後則改稱：是與乙○○互毆，
    不是只有我打他云云。惟查被害人乙○○並未與被告互毆等
    情，除證人乙○○及證人陳仁義於警、偵中證述明確外，證
    人陳仁義並於本院審理時證稱：「當時乙○○轉頭跟我說，
    不要再跟他說了，後來甲○○就踹乙○○的左腳，並用手打
    他」等語，並有告訴人乙○○受傷之診斷證明書1 紙附卷可
    稽，是被告前述有關互毆之辯解，顯非可採，被告犯行已堪
    認定。
三、核被告甲○○所為，係犯刑法第277 條第1 項傷害罪。原審
    審酌被告與告訴人因細故起爭執，竟以暴力相向，且本件糾
    葛經本院調解程序試行調解而未成立，又被告至今尚未賠償
    告訴人之損害，難認有悔改之意，惟其犯後坦承犯行，態度
    尚佳等一切情狀，依刑事訴訟法第449 條第1 項前段、第
    454 條第2 項，刑法第277 條第1 項、第41條第1 項前段（
    原審判決贅引罰金罰鍰提高標準條例第1 條前段，應予刪除
    ），逕以簡易判決處被告拘役20日，併諭知易科罰金之折算
    標準，其認事用法，均無不合，量刑亦屬妥適。被告上訴意
    旨空言指摘原審判決不當，顯無理由，應予駁回。
據上論斷，應依刑事訴訟法第455 條之1 第1 項、第3 項、第
368 條，判決如主文。
本案經檢察官陳川傑到庭執行職務。
中    華    民      國      96    年   3    月   26   日
                    刑事第五庭
                              審判長法  官  石家禎
                                    法  官  李宜娟
                                    法  官  林家聖
以上正本證明與原本無異。
不得上訴。
中    華    民      國      96    年   3    月   26   日
                                    書記官  林鴻仁
